【裁判字號】    95,上易,592
【裁判日期】    951011
【裁判案由】    毀棄損壞
【裁判全文】
臺灣高等法院高雄分院刑事判決         95年度上易字第592號
上  訴  人  臺灣屏東地方法院檢察署檢察官
被      告  乙○○
上列上訴人因被告毀棄損壞案件，不服臺灣屏東地方法院95年度
易字第34號中華民國95年6月28日第一審判決（起訴案號：臺灣
屏東地方法院檢察署94年度偵字第4591號），提起上訴，本院判
決如下：
     主  文
上訴駁回。
    事  實
一、乙○○與甲○○2 人係鄰居，雙方因所居住獨棟透天厝之共
    用牆壁隔音不佳，且作息時間互異，屢遭對方起居聲響干擾
    ，致生間隙；於民國94年6 月9 日凌晨2 、3 時許，甲○○
    又因乙○○所播放之佛經音樂聲響太大無法入眠，而至乙○
    ○住處按門鈴欲找乙○○理論，雙方再起口角，嗣因乙○○
    發覺其住處門鈴損壞，認係遭甲○○按壞，乃於當日13時許
    ，竟基於毀損之犯意，持雨傘一把，至甲○○位在屏東縣屏
    東市○○○路245 巷2 弄5 號之住宅大門前，以雨傘敲擊該
    住宅大門之玻璃，致大門玻璃碎裂而損壞，足以生損害於甲
    ○○。
二、案經甲○○訴由屏東縣警察局屏東分局移送臺灣屏東地方法
    院檢察署檢察官偵查起訴。
    理  由
壹、程序方面：
    本件被告乙○○所犯係死刑、無期徒刑、最輕本刑為3 年以
    上有期徒刑以外之罪，其於本院審理中就被訴事實為有罪之
    陳述，經審判長告知簡式審判程序之意旨，並聽取公訴人、
    被告之意見後，本院認為適宜進行簡式審判程序，合先敘明
    。
貳、實體方面：
一、訊據被告對上開事實供承不諱，核與告訴人甲○○所指訴情
    節相符；並經證人即前往處理之員警許孟宗於偵查中結證稱
    ：我當天到場處理時，告訴人住宅大門之玻璃有破裂，碎片
    係位在屋內等語（見偵查卷第17頁），證人鄧伊媛於偵查中
    證稱：我當日和母親甲○○在3 樓睡午覺，聽到有人敲門，
    就從3 樓窗戶看下去，看見被告用2 隻手拿著1 把雨傘，一
    直敲我家樓下的大門，那把雨傘是彩色的，且當時是用雨傘
    上面的帶子束起來的，後來我就聽到玻璃破掉的聲音，同時
    雨傘柄還飛出掉到對面去，被告就把雨傘柄撿回來等語屬實
    （見偵查卷第27頁）；另從告訴人家中三樓打開窗戶朝下觀
    看，確實可以看見一樓大門花盆前之情形，業據原審勘驗屬
    實，有勘驗筆錄及勘驗所拍攝之照片6 幀附卷可證，是被告
    之自白，核與事實相符，本件事證明確，被告之犯行堪以認
    定。
二、核被告所為，係犯刑法第354 條之毀損罪。
三、原審因而適用刑法第354 條、第41條第1 項前段、第74 條
    第1 款，罰金罰鍰提高標準條例第1 項前段、第2 條之規定
    ，並審酌被告與告訴人係鄰居，平日已相處不睦，又因懷疑
    其住宅門鈴遭告訴人按壞，即出手毀損告訴人住宅大門之玻
    璃，非僅造成告訴人之財產損失，更加深彼此之裂痕，自應
    受相當之刑事非難，惟念及告訴人所受的損害非鉅，且被告
    為避免將來的糾紛，已將與告訴人毗鄰之房屋出售及其他一
    切情狀，量處拘役30日，並諭知如易科罰金以300 元折算1
    日。又以被告前未曾受有期徒刑以上刑之宣告，經此偵、審
    教訓後，應當知所警惕，尚無逕對被告施以短期自由刑之必
    要，故認對被告所宣告之刑，以暫不執行為適當，爰另諭知
    緩刑2 年，以啟自新；其認事用法，均無不合，量刑亦屬適
    當，公訴人循告訴人甲○○之請求，以原審量刑過輕，提起
    上訴，指摘原判決不當，惟查被告於本院審理中，已賠償告
    訴人甲○○2300元，有屏東地方法院調解筆錄1 份在卷足憑
    ，足證被告於犯後已具悔意，原審量刑並無過輕之處，本件
    上訴為無理由，應予駁回。
四、又按「行為後法律有變更者，適用行為時之法律。但行為後
    之法律有利於行為人者，適用最有利於行為人之法律」，刑
    法第2 條第1 項定有明文。本件被告於犯罪時之刑法第41條
    第1項 前段規定：「犯最重本刑為5 年以下有期徒刑以下之
    刑之罪，而受6 個月以下有期徒刑或拘役之宣告，因身體、
    教育、職業、家庭之關係或其他正當事由，執行顯有困難者
    ，得以1 元以上3 元以下折算1 日，易科罰金。」，其行為
    時之易科罰金折算標準，依修正前罰金罰鍰提高標準條例第
    2 條前段（現已刪除）規定，就其原定數額提高為100 倍折
    算1 日，則本件被告行為時之易科罰金折算標準，應以銀元
    300 元折算1 日，經折算為新臺幣後，應以新臺幣900 元折
    算為1 日。
    惟95年7月1日修正施行之刑法第41條第1項前段則規定：「
    犯最重本刑為5年以下有期徒刑以下之刑之罪，而受6個月以
    下有期徒刑或拘役之宣告者，得以新臺幣1,000元、2,000元
    或3,000元折算1日，易科罰金」，比較修正前後之易科罰金
    折算標準，以95年7月1日修正公布施行前之規定，較有利於
    被告，自應依刑法第2條第1項前段，適用修正前刑法第41條
    第1項前段規定，定其折算標準。又行為後法律有變更者，
    依修正前刑法第2條第1項之規定，以適用裁判時法為原則，
    如行為時法有利於行為人，則例外適用行為時法；依修正後
    刑法第2條第1項規定，以適用行為時法為原則，惟如裁判時
    法有利於行為人，則例外的適用裁判時法。以往實務見解，
    認原判決未及比較適用新舊法時，上訴後，雖比較結果以舊
    法有利於行為人，而原判決別無其他撤銷事由，仍應由本院
    以此為由撤銷改判。惟修正後之規定係以適用行為時法為原
    則，因此原判決雖未及比較適用，然上訴本院後，經比較新
    舊法，行為後之法律並非較有利於行為人，仍應適用行為時
    法，則原判決適用行為時法即無不當，自不構成撤銷之事由
    ，併予敘明。
據上論斷，應依刑事訴訟法第368條，判決如主文。
本案經檢察官沈紹嘉到庭執行職務。
中    華    民    國    95    年    10    月    11    日
                  刑事第七庭    審判長法  官  莊飛宗
                                      法  官  黃三友
                                      法  官  黃憲文
以上正本證明與原本無異。
不得上訴。
中    華    民    國    95    年    10    月    12    日
                                      書記官  施耀程
附錄本判決論罪科刑法條：
中華民國刑法第354條
毀棄、損壞前二條以外之他人之物或致令不堪用，足以生損害於
公眾或他人者，處2 年以下有期徒刑、拘役或500 元以下罰金。


司法院資訊處製作；財團法人民間司法改革基金會備份。
